臺灣臺南地方法院刑事判決
111年度訴字第744號
公  訴  人  臺灣臺南地方檢察署檢察官
被      告  蘇明哲




上列被告因傷害案件，經檢察官提起公訴（111年度偵字第9390
號），被告於準備程序中為有罪之陳述，本院合議庭裁定由受命
法官獨任以簡式審判程序進行審理，判決如下：
    主  文
蘇明哲犯傷害罪，處有期徒刑參月，如易科罰金，以新臺幣壹仟
元折算壹日。
    犯罪事實
一、蘇明哲為址設臺南市○區○○路00巷00號上佳賓館之股東，耿
    先花則為該賓館另一股東之配偶。蘇明哲於民國111年3月20
    日11時許，至上開賓館查帳時，因與耿先花有所爭執，竟基
    於傷害之犯意，徒手毆打耿先花之臉部、抓扯耿先花頭髮去
    撞牆、將耿先花壓在地上勒住脖子、用腳踩耿先花之手指，
    致耿先花受有前額鈍挫傷、顏面部鈍挫傷、右頸部擦挫傷8
    公分、雙肩鈍挫傷、肢體多處鈍挫傷、右手無名指遠端指骨
    骨折等傷害。嗣經耿先花報警處理，為警循線查悉上情。
二、案經耿先花訴由臺南市政府警察局第五分局報告臺灣臺南地
    方檢察署檢察官偵查起訴。
    理  由
壹、程序事項
    本件被告所犯者，非死刑、無期徒刑、最輕本刑為3年以上
    有期徒刑之罪或高等法院管轄第一審案件，其於準備程序進
    行中，就被訴事實為有罪之陳述，經法官告知簡式審判程序
    之旨，並聽取公訴人、被告之意見後，本院爰依刑事訴訟法
    第273條之1第1項之規定，裁定由受命法官獨任以簡式審判
    程序進行審理。
貳、實體事項 
一、上開犯罪事實，業據被告於本院準備程序及審理時坦承不諱
    ，核與被害人耿先花於警詢及偵查中之陳述相符，復有國立
    成功大學醫學院附設醫院診斷證明書2份、刑案照片4張附卷
    可稽，足認被告之自白與事實相符，堪可採信。本案事證明
    確，被告犯行堪可認定，應依法論科。
二、論罪科刑
（一）核被告所為，係犯刑法第277條第1項之傷害罪。
（二）爰審酌被告不思以理性方式解決糾紛，反對被害人暴力相
      向，所為顯非可取；兼衡本案之起因、被告之素行（前無
      因案經法院論罪科刑之紀錄，臺灣高等法院被告前案紀錄
      表1份在卷可查）、智識程度（高職學歷）、家庭及職業
      狀況（已婚，有二個成年小孩，為上佳賓館之股東，需撫
      養配偶）、犯罪時所受之刺激、犯罪動機、目的、方法、
      與被害人之關係、於本院準備程序及審理時坦承犯行之態
      度、被害人所受傷害非輕，以及其雖有賠償之意，然因金
      額問題未能與被害人和解等一切情狀，量處如主文所示之
      刑，併諭知易科罰金之折算標準。
（三）被告前未曾因故意犯罪受有期徒刑以上刑之宣告等事實，
      固有臺灣高等法院被告前案紀錄表1份在卷可考，惟本院
      考量被告僅因細故即對被害人拳腳相向，又未能與被害人
      和解並獲得被害人之原諒，是本院認被告仍應接受刑罰之
      制裁，始能維護社會正義，並收教化之效，故不為緩刑之
      宣告。
據上論斷，應依刑事訴訟法第273條之1第1項、第299條第1項前
段，刑法第277條第1項、第41條第1項，刑法施行法第1條之1第1
項，判決如主文。
本案經檢察官李宗榮提起公訴，檢察官盧駿道到庭執行職務。
中　　華　　民　　國　　111 　年　　8 　　月　　25　　日
                  刑事第九庭  法  官  李俊彬
以上正本證明與原本無異。
如不服本判決應於收受本判決後20日內向本院提出上訴書狀，並
應敘述具體理由。其未敘述上訴理由者，應於上訴期間屆滿後20
日內向本院補提理由書狀（均須按他造當事人之人數附繕本）「
切勿逕送上級法院」。 
　　　　　　　　　　　　　　　書記官  李俊宏
中　　華　　民　　國　　111 　年　　8 　　月　　25　　日
附錄本案論罪科刑法條：
刑法第277條
傷害人之身體或健康者，處五年以下有期徒刑、拘役或五十萬元
以下罰金。
犯前項之罪，因而致人於死者，處無期徒刑或七年以上有期徒刑
；致重傷者，處三年以上十年以下有期徒刑。